臺灣高等法院刑事判決　　　　　　　　94年度上訴字第3207號
上　訴　人
即　被　告　甲○○
上列上訴人因違反毒品危害防制條例案件，不服臺灣基隆地方法
院94年度訴字第559 號中華民國94年8 月12日第一審判決（起訴
案號：臺灣基隆地方法院檢察署94年度毒偵字第1653號），提起
上訴，本院判決如下：
    主  文
上訴駁回。
    事實及理由
一、本案經本院審理結果，認第一審以上訴人即被告甲○○連續
    犯毒品危害防制條例第10條第1 項、第2 項施用第一級毒品
    及第二級毒品之罪，且所犯二罪間係一行為觸數犯罪名之想
    像競合關係，從一重之連續施用第一級毒品罪論處，而判處
    有期徒刑一年二月；並就扣案所查獲毒品海洛因殘渣袋2 只
    內之海洛因殘渣，依毒品危害防制條例第18條第1 項前段之
    規定宣告沒收銷燬，併就扣案被告所有用以裝置上開海洛因
    殘渣之包裝袋2 個、藥鏟1 支及注射針筒3 支，依刑法第38
    條第1 項第2 款之規定宣告沒收等，其認事用法並無不當，
    量刑亦稱妥適，應予維持，並引用第一審判決書所記載之事
    實、證據及理由（如附件）。
二、被告上訴意旨略以：原審量刑過重。惟查，被告前有多次施
    用第一級毒品及第二級毒品犯行，經觀察勒戒、強制戒治，
    並科刑判決暨執行完畢，最近一次係經臺灣基隆地方法院裁
    定應執行有期徒刑一年二月確定，入監執行後，於94年2 月
    4 日假釋出監，於94年2 月14日假釋期滿，未經撤銷假釋，
    其未執行之刑以已執行論而執行完畢等事實，有本院被告全
    國前案紀錄表在卷可稽。是被告甫於出監並假釋期滿後，即
    於94年3 月下旬再為本件施用毒品之犯行，顯見被告無戒斷
    之決心。從而原審依憑上開情形，認宜令其入監服較長徒刑
    以利其戒斷毒品惡習，並斟酌被告所犯施用毒品之犯罪係戕
    害自身健康之行為，於他人尚不致造成損害及被告犯後之態
    度等一切情狀而量處被告有期徒刑一年二月，實屬允洽，並
    無量刑過重之情形。被告上訴意旨空言指摘原審量刑過重，
    洵無理由，應予駁回。
據上論斷，應依刑事訴訟法第368 條、第373 條，判決如主文。
本案經檢察官呂光華到庭執行職務。
中　　華　　民　　國　　94　　年　　11　　月　　29　　日
　　　　　　　　　刑事第二十庭審判長法　官  陳貽男
　　　　　　　　　　　　　　　　    法　官  高明哲
　　　　　　　 　 　　　　　　　　　法　官  許仕楓
以上正本證明與原本無異。
如不服本判決，應於收受送達後十日內向本院提出上訴書狀，其
未敘述上訴之理由者，並得於提起上訴後十日內向本院補提理由
書狀（均須按他造當事人之人數附繕本）。
                                    書記官  劉貞達
中　　華　　民　　國　　94　　年　　12　　月　　2 　　日
附錄本案論罪科刑法條全文
毒品危害防制條例第10條：
施用第一級毒品者，處六月以上五年以下有期徒刑。
施用第二級毒品者，處三年以下有期徒刑。
